---
title: "chapter_2"
author: "IO"
date: "2022-12-20"
output: html_document
---

```{r setup, include=FALSE}
knitr::opts_chunk$set(echo = TRUE)
library(shiny)
```

# Basic UI

## Inputs

1. Her input'un bir inputId'si vardır ve server bu input'a input$name ile ulaşır.
2. Her input'un bir label'ı vardır ve bu UI kısmında insanların okuması için oluşturulan bir etikettir.
3. Her input'un bir value'su vardır ve bu input için default value'yu oluşturur.

`sliderInput(inputId = "min", label = "Limit (minimum)", min = 0, max = 100, value = 50)`

### Text Inputs

Az metinler için `textInput()`, paragraflar için `textAreaInput()`, şifreler için `passwordInput()` kullanılır.

```{r}
ui <- fluidPage(
  
  textInput(inputId = "short",
            label = "Gimme a short text"),
  textAreaInput(inputId = "long",
                label = "Gimme a long one"),
  passwordInput(inputId = "pass",
                label = "Hit me with a password"),
  
  textOutput("shorty"),
  textOutput("longy")
)

server <- function(input, output, session) {
  
  output$shorty <- renderText({
    input$short
  })
  
  output$longy <- renderText({
    input$long
  })
  
}

shinyApp(ui, server)
```

### Numeric Inputs

`numericInput()`: Text box içine sayı yazmak için.
`sliderInput()`: Slider ile belli bir aralıktaki sayılardan sayı seçmek için. Eğer "range" argumanını kullanırsan tek bir sayı yerine bir aralık seçebilirsin.

```{r}
ui <- fluidPage(
  
  numericInput(inputId = "numeric", label = "Bir sayı yazmaz mısın?",
               min = 0, max = 100, value = 50),
  
  sliderInput(inputId = "slider", label = "Bir sayı seçmez misin?",
              min = 20, max = 120, value = 60),
  
  sliderInput(inputId = "range", label = "Bir sayı aralığı seçmez misin?",
              min = 20, max = 120, value = c(40,80)),
  
  
  textOutput("numerically"),
  textOutput("sliderly"),
  textOutput("rangely")
)


server <- function(input, output, session) {
  
  output$numerically <- renderText({
    paste0("Your written number is: ", input$numeric)
  })
  
  output$sliderly <- renderText({
    paste0("Your selected number is: ", input$slider)
  })
  
  output$rangely <- renderText({
    paste0("Your selected number range is: ", input$rangely)
  })
}


shinyApp(ui, server)
```

### Date Inputs

`dateInput()`: Tek bir gün seçmek için.
`dateRangeInput()`: Bir tarih aralığı seçmek için.

Bu ikisi için de "daysofweekdisabled" gibi argumanrla gün seçimini iptal edebiliriz.

```{r}
ui <- fluidPage(
  
  titlePanel("Tarihler"),
  
  dateInput(inputId = "tarih", label = "Bir tarih girmez misin?"),
  dateRangeInput(inputId = "dateRange", label = "Bir tarih aralığı girmez misin?"),
  
  textOutput("tarihly"),
  textOutput("dateRangely")
)

server <- function(input, output, session) {
  
  output$tarihly <- renderText({
    paste0("Seçtiğiniz tarih: ", input$tarih)
  })
  
  output$dateRangely <- renderText({
    input$dateRangely
  })
}

shinyApp(ui, server)
```











































