---
title: "chapter_2"
author: "IO"
date: "2022-12-20"
output: html_document
---

```{r setup, include=FALSE}
knitr::opts_chunk$set(echo = TRUE)
library(shiny)
```

# Basic UI

## Inputs

1. Her input'un bir inputId'si vardır ve server bu input'a input$name ile ulaşır.
2. Her input'un bir label'ı vardır ve bu UI kısmında insanların okuması için oluşturulan bir etikettir.
3. Her input'un bir value'su vardır ve bu input için default value'yu oluşturur.

`sliderInput(inputId = "min", label = "Limit (minimum)", min = 0, max = 100, value = 50)`

### Text Inputs

Az metinler için `textInput()`, paragraflar için `textAreaInput()`, şifreler için `passwordInput()` kullanılır.

```{r}
ui <- fluidPage(
  
  textInput(inputId = "short",
            label = "Gimme a short text"),
  textAreaInput(inputId = "long",
                label = "Gimme a long one"),
  passwordInput(inputId = "pass",
                label = "Hit me with a password"),
  
  textOutput("shorty"),
  textOutput("longy")
)

server <- function(input, output, session) {
  
  output$shorty <- renderText({
    input$short
  })
  
  output$longy <- renderText({
    input$long
  })
  
}

shinyApp(ui, server)
```

### Numeric Inputs

`numericInput()`: Text box içine sayı yazmak için.
`sliderInput()`: Slider ile belli bir aralıktaki sayılardan sayı seçmek için. Eğer "range" argumanını kullanırsan tek bir sayı yerine bir aralık seçebilirsin.

```{r}
ui <- fluidPage(
  
  numericInput(inputId = "numeric", label = "Bir sayı yazmaz mısın?",
               min = 0, max = 100, value = 50),
  
  sliderInput(inputId = "slider", label = "Bir sayı seçmez misin?",
              min = 20, max = 120, value = 60),
  
  sliderInput(inputId = "range", label = "Bir sayı aralığı seçmez misin?",
              min = 20, max = 120, value = c(40,80)),
  
  
  textOutput("numerically"),
  textOutput("sliderly"),
  textOutput("rangely")
)


server <- function(input, output, session) {
  
  output$numerically <- renderText({
    paste0("Your written number is: ", input$numeric)
  })
  
  output$sliderly <- renderText({
    paste0("Your selected number is: ", input$slider)
  })
  
  output$rangely <- renderText({
    paste0("Your selected number range is: ", input$rangely)
  })
}


shinyApp(ui, server)
```

### Date Inputs

`dateInput()`: Tek bir gün seçmek için.
`dateRangeInput()`: Bir tarih aralığı seçmek için.

Bu ikisi için de "daysofweekdisabled" gibi argumanlarla gün seçimini iptal edebiliriz.

```{r}
ui <- fluidPage(
  
  titlePanel("Tarihler"),
  
  dateInput(inputId = "tarih", label = "Bir tarih girmez misin?"),
  dateRangeInput(inputId = "dateRange", label = "Bir tarih aralığı girmez misin?"),
  
  textOutput("tarihly"),
  textOutput("dateRangely")
)

server <- function(input, output, session) {
  
  output$tarihly <- renderText({
    paste0("Seçtiğiniz tarih: ", input$tarih)
  })
  
  output$dateRangely <- renderText({
    input$dateRangely
  })
}

shinyApp(ui, server)
```

### Limited Choices

`selectInput()`: Drop down menu. "multiple = TRUE" ile birden çok seçenek seçilebilir.
`radioButtons()`: Buttons to choose from.
`checkboxInput()`: One buttons to check or not check.
`checkboxGroupInput()`: Buttons to choose from, allowing multiple selections.

```{r}
ui <- fluidPage(
  
  titlePanel("Limited Choices"),
  
  selectInput(inputId = "dropDown", label = "Select from me",
              choices = rownames(mtcars), multiple = TRUE),
  radioButtons(inputId = "radio", label = "Click one of them",
               choices = rownames(mtcars)),
  checkboxInput(inputId = "check", label = "Check me",
                value = TRUE),
  checkboxGroupInput("checkGroup", "Check me out group",
                     choices = colnames(mtcars)),
  
  textOutput("droppy"),
  textOutput("radioO")
  
)

server <- function(input, output, session) {
  
  output$droppy <- renderText({
    paste0("What you've chosen is: ", input$dropDown)
  })
  
  output$radioO <- renderText({
    paste0("What you've clicked is: ", input$radio)
  })
  
}

shinyApp(ui, server)
```

### File Uploads

`fileInput()`: Dosya yükleme input'u. Server kısmında özel bir etkileşimi var ilerde göreceeğimiz.

```{r}
ui <- fluidPage(
  
  titlePanel("Dosya Yükleme"),
  
  fileInput(inputId = "file", label = "Toss a coin for your witcher"),

  textOutput("filely")
  
)

server <- function(input, output, session) {
  
  output$filely <- renderTable({
    
    summary(input$file)
  })
  
}

shinyApp(ui, server)
```

### Action Buttons

`actionButton()`: Tıklanabilir bir tuş ile bir özelliği aktive edip kapatmaya yarar.
`actionLink()`:

Bu ikisi de `observeEvent()` ve `eventReactive()` gibi reactive ifadeler ile beraber kullanılır.

```{r}
ui <- fluidPage(
  
  titlePanel("Tıklanabilir Tuşlar"),
  
  actionButton(inputId = "click", label = "Tıklasana!",
               class = c("btn-danger", "btn-lg")),
  actionButton("drink", "Come have a drink with me!",
               icon = icon("cocktail"),
               class = "btn-info"),
  
  verbatimTextOutput("outcome")
  
)

server <- function(input, output, session) {
  
  output$outcome <- renderPrint({
    paste(input$click[1], input$drink[1])
  })
}

shinyApp(ui, server)
```

## Exercises

1.

```{r}
ui <- fluidPage(
  
  titlePanel("Creating a textInput with a placeholder"),
  
  fluidRow(
    
    textInput("text", "Write me up baby",
              placeholder = "Whatchu gonna write?")
    
  ),
  
  fluidRow(
    
    textOutput("texty")
    
  )
  
)

server <- function(input, output, session) {
  
  output$texty <- renderText({
    
    paste0("Whatchu really want really really want is: ", input$text)
    
  })
  
}

shinyApp(ui, server)
```

2.

```{r}
ui <- fluidPage(
  
  titlePanel("Slider with dates on em"),
  
  sliderInput("date", "Slide them dates up baby",
              min = as.Date("2000-01-01"), max = as.Date("2022-01-01"), value = as.Date("2010-03-01"))
  
)

server <- function(input, output, session) {
  
}

shinyApp(ui, server)
```

3.

```{r}
ui <- fluidPage(
  
  titlePanel("Slider with ticks and animation"),
  
  sliderInput("slide", "slide EM SXLAUNTS",
              min = 0, max = 100, value = 50, step = 5,
              ticks = TRUE,
              animate = TRUE)
  
)

server <- function(input, output, session) {
  
}

shinyApp(ui, server)
```

## Outputs

UI kısmında bir placeholder görevini görür ve server kısmında doldurulmayı beklerler.

Her placeholder output'a server kısmında `output$Id` şeklinde erişilir ve bir render fonksiyonu içinde kullanılması gerekir. Temel olarak text, table, ve plot olarak üç çeşidi vardır.

### Text Output

`textOutput()`: normal bir text çıktısı için kullanılır.
`verbatimTextOutput()`: Bir consola (kutu içine) çıktı almak için kullanılır.

```{r}
ui <- fluidPage(
  
  titlePanel("Text Ouput"),
  
  textOutput("text"),
  verbatimTextOutput("code")
  
)

server <- function(input, output, session) {
  
  output$text <- renderText({
    "Hallo!"
  })
  
  output$code <- renderPrint({
    summary(1:10)
  })
  
}

shinyApp(ui, server)
```

Aslında renderlerin içine yazılan {} ifadesi birden fazla kod satırı yazılınca kullanılır.

`renderText()` çıktıyı bir string içine verirken `renderPrint()` çıktıyı console'daki print() fonksiyonu sonucunda verir ve genellikle `verbatimTextOutput()` ile kullanılır. 

```{r}
ui <- fluidPage(
  
  textOutput("text"),
  verbatimTextOutput("verbat")
  
)

server <- function(input, output, session) {
  
  output$text <- renderText("HALLO!")
  output$verbat <- renderPrint("HALLO!")
  
}

shinyApp(ui, server)
```

### Table Ouput

`tableOutput()` statik ve ufak (model çıktısı) tablolar için `renderTable()` çıktısı ile kullanılır.
`dataTableOutput()` dinamik ve bütün veriseti gibi tablolar için `renderDataTable()` ile kullanılır.

```{r}
ui <- fluidPage(
  
  # Title
  titlePanel("Table Output"),
  
  # Outputs
  tableOutput("static"),
  dataTableOutput("dynamic")
)

server <- function(input, output, session) {
  
  output$static <- renderTable({
    head(datarium::stress$score)
  })
  
  output$dynamic <- renderDataTable({
    head(datarium::stress)
  })
}

shinyApp(ui, server)
```

### Plots 

`plotOutput()` ile UI kısmında placeholder yaratabilir, bunu `renderPlot()` ile doldurabiliriz. 

```{r}
ui <- fluidPage(
  
  titlePanel("Plots"),
  
  fluidRow(
    
    selectInput("x", "On the X axis",
                choices = colnames(datarium::stress)),
    
    selectInput("y", "On the Y axis",
                choices = colnames(datarium::stress))
    
  ),
  
  plotOutput("scatter")
  
)

server <- function(input, output, session) {
  
  output$scatter <- renderPlot({
    
    plot(datarium::stress[[input$x]], datarium::stress[[input$y]])
    abline(lm(datarium::stress[[input$y]] ~ datarium::stress[[input$x]]))
    
  })
}

shinyApp(ui, server)
```

```{r}

```

























